臺灣嘉義地方法院刑事判決　　　　　　　 96年度訴字第782號
公　訴　人　臺灣嘉義地方法院檢察署檢察官
被　　　告　甲○○
上列被告因違反毒品危害防制條例案件，經檢察官提起公訴（96
年度毒偵字第700號），被告就被訴事實為有罪之陳述，本院合
議庭裁定由受命法官獨任行簡式審判程序，判決如下：
    主  文
甲○○施用第一級毒品，累犯，處有期徒刑玖月，扣案之第一級
毒品海洛因壹包（驗餘淨重壹點陸陸公克）沒收銷燬，其外包裝
袋壹個沒收；又施用第二級毒品，累犯，處有期徒刑參月。應執
行有期徒刑拾月，扣案之第一級毒品海洛因壹包（驗餘淨重壹點
陸陸公克）沒收銷燬，其外包裝袋壹個均沒收。
    事實及理由
一、本件係經被告於準備程序當庭表示認罪，而經本院裁定以簡
    式審判程序加以審理，則依據刑事訴訟法第273條之2、同法
    第159條第2項之規定，不適用傳聞法則有關限制證據能力之
    相關規定，合先敘明。
二、本件犯罪事實：
    甲○○前因施用毒品案件，經本院送觀察、勒戒後，認無繼
    續施用毒品之傾向，而由臺灣嘉義地方法院檢察署檢察官以
    90年度毒偵字第458號為不起訴處分確定在案；復因施用毒
    品案件，經送觀察、勒戒後，認有繼續施用毒品傾向，經本
    院裁定令入戒治處所施以強制戒治，於民國92年8月27日強
    制戒治期滿，並經本院以92年度訴字第214號分別判處有期
    徒刑1年、7月，並定應執行有期徒刑1年6月確定，入監服刑
    於95年1月10日假釋出監，所餘刑期付保護管束，迄95年7月
    1日保護管束期滿未經撤銷，未執行之刑，以已執行完畢論
    。詎其仍不知警惕，竟於上揭施用毒品案件，戒治處分執行
    完畢後5年內，復基於施用第一級毒品之犯意，於96年4月26
    日上午9時許，在嘉義縣嘉義縣東石鄉龍港村港墘厝78號住
    處內，以將第一級毒品海洛因（下稱海洛因）攙水以針筒注
    射之方式，施用海洛因1次。另基於施用第二級毒品之犯意
    ，於96年4月25日某時，在不詳地點，以將第二級毒品甲基
    安非他命（下稱甲基安非他命）置入玻璃球內點火燒烤吸食
    煙霧之方式，施用甲基安非他命1次。嗣於同日下午2時45分
    許，為警查獲，扣得海洛因1包（驗後淨重1.66公克、空包
    裝重0.18公克），並採其尿液送驗，結果呈嗎啡及甲基安非
    他命陽性反應。
三、上開犯罪事實，有下列證據足資證明：
　(1)被告於本院準備程序、審理時之自白。
　(2)扣案海洛因1包（驗餘淨重1.66公克）。
  (3)嘉義市警察局第二分局違反毒品危害防制條例案件嫌疑人代
    號與真實姓名對照表（代號2C960256）及正修科技大學超微
    量研究中心96年5月15日檢驗報告1份。
  (4)法務部調查局96年5月26日調科壹字第09623045730號鑑定書
    1 份。
  (5)臺灣高等法院被告前案紀錄表1份，記載被告前經施以強制
    戒治處分，於92年8月27日強制戒治期滿執行完畢，是被告
    於前開強制戒治處分執行完畢，5年內再犯施用毒品罪，自
    無再經觀察、勒戒及強制戒治之必要，自應予以論罪科刑。
  (6)綜上，被告自白核與事證相符，應予論科。
四、按海洛因、甲基安非他命分別屬毒品危害防制條例所定之第
    一級、第二級毒品，故核被告所為，係犯毒品危害防制條例
    第10條第1項、第2項之施用第1級、第2級毒品罪；其施用前
    、後持有海洛因及甲基安非他命之低度行為，均為施用之高
    度行為所吸收，均不另論罪。又被告施用海洛因、甲基安非
    他命之犯行，犯意各別，罪名有異，仍應分論併罰。再被告
    有事實欄所載前案犯罪科刑並執行完畢之情形，有臺灣高等
    法院被告全國前案紀錄表1份在卷可查，其受有期徒刑執行
    完畢後，5年內故意再犯有期徒刑以上之本罪，為累犯，應
    依刑法第47條第1項之規定加重其刑。爰審酌被告前曾有施
    用毒品之犯行，屢經觀察勒戒及強制戒治之治療程序並判刑
    後，仍未戒除惡習而繼續施用，足見其深陷毒癮而難以自拔
    ，並考量其生活狀況、智識程度，施用毒品之次數，暨犯罪
    後坦承犯行等一切情狀，分別量處如主文所示之刑，並定其
    應執行刑。
五、按查獲之第1級毒品，不問屬於犯人與否，均沒收銷燬之，
    毒品危害防制條例第18條第1項前段定有明文，是以本件扣
    案海洛因1包（驗餘淨重1.66公克），應宣告沒收銷燬。至
    本件扣案海洛因空包裝1個，係用於包裹毒品，防其裸露、
    逸出、潮濕，便於持有藉以施用，核係被告供施用毒品所用
    之物，而非屬毒品危害防制條例第19條第1項規定應沒收之
    物，應依刑法第38條第1項第2款規定，宣告沒收（最高法院
    91年度台上字第4076號、第4416號判決參照）。
據上論斷，應依刑事訴訟法第273條之1第1項、第299條第1項前
段、第310條之2、第454條第1項，毒品危害防制條例第10條第1
項、第2項、第18條第1項前段，刑法第11條前段、第47條第1項
、第38條第1項第2款、第51條第5款，判決如主文。
本案經檢察官江金星到庭執行職務
中　　華　　民　　國　　96　　年　　10　　月　　18　　日
                  刑事第四庭    法　官  王慧娟
上列正本證明與原本無異。
如不服本判決，應於判決送達後十日內向本院提出上訴狀，上訴
書狀依法應敘述具體理由，如未敘述具體理由者，應於上訴期間
屆滿後二十日內補提理由書於本院（均應附繕本）。
                                書記官  黃子祝
中　　華　　民　　國　　96　　年　　10　　月　　18　　日
附錄法條：
毒品危害防制條例第10條
施用第一級毒品者，處 6 月以上 5 年以下有期徒刑。
施用第二級毒品者，處 3 年以下有期徒刑。
